臺灣高等法院臺南分院刑事判決
　　　上　訴　人
　　　即　被　告　甲　○　○
右上訴人因違反槍砲彈藥刀械管制條例等案件，不服臺灣臺南地方法院九十三年度訴
字第八八五號中華民國九十三年十月二十六日第一審判決（起訴案號：臺灣臺南地方
法院檢察署九十三年度偵字第二六四四、二六四五號），提起上訴，本院判決如左：
      主      文
上訴駁回。
      事      實
一、甲○○前因竊盜案件，經法院判處有期徒刑四月確定，於九十二年八月八日易科
    罰金執行完畢；詎仍不知悔改，明知未經許可，不得持有子彈，竟於九十二年十
    二月二十七日晚上十一時許，在臺南市某處，自姓名不詳之成年男子取得具殺傷
    力之改造子彈六顆，即未經許可持有之；嗣於九十二年十二月二十八日凌晨零時
    許，在臺南市○○區○○路二段五三巷巷口處，經警當場在其身上扣得上開具殺
    傷力之改造子彈六顆。甲○○經警逮捕後，為規避刑責，竟冒其兄長「方玉臻」
    應訊及偽造「方玉臻」之署押（此部分經判處有期徒刑三月確定）。
二、案經臺南市警察局第四分局報告臺灣臺南地方法院檢察署檢察官偵查起訴。
      理      由
一、訊之上訴人即被告甲○○矢口否認有不法犯行，辯稱：當時係受警察脅迫，伊承
    認持槍或持有毒品，係不得已，供承持有槍彈，實為警察栽贓云云。
二、經查，右揭事實業據被告甲○○於原審審理時坦承不諱，核與證人即現場查獲之
    臺南市警察局第四分局警員丙○○就查獲之經過，於檢察官偵查時具結供述情節
    相符（詳偵查卷第十一至十二頁），並有如附表所載之偽造「方玉臻」簽名筆錄
    及改造子彈六顆扣案可資佐證。且扣案子彈，經送內政部警政署刑事警察局鑑驗
    結果，認係由玩具金屬彈殼加裝直徑６ｍｍ彈頭改造而成之改造子彈，經採樣三
    顆試射，可擊發，認均具殺傷力，有該局九十三年二月五日刑鑑字第０九三００
    二五五五號槍彈鑑定書乙份附卷可參，罪證明確，被告犯行堪以認定。
三、被告甲○○雖於上訴後辯稱：警察裁贓一節，經本院傳喚查獲警員乙○○、丙○
    ○，到庭結證供述被告於九十二年十二月二十八日凌晨零時許，在臺南市○○區
    ○○路二段五三巷口，發現其行跡可疑，經盤查當場在其身上查獲改造玩具手槍
    及具殺傷力之改造子彈六顆，並據其供稱該等扣押物係於九十二年十二月二十七
    日晚上十一時許，在臺南市某處，自姓名不詳之成年男子取得，未經許可持有，
    而被告自警訊、偵查及原審均一致供承不諱，自有其可信度。且查扣之改造手槍
    ，彈室及槍管均為塑膠材質，經鑑定結果，不認定具殺傷力，有上開內政部警政
    署刑事警察局九十三年二月五日刑鑑字第０九三００二五五五號槍彈鑑定書乙份
    附卷可稽。被告辯稱警察栽贓一節，查警員係辦案人員，有意對被告栽贓，祇栽
    贓子彈即可成罪，何須栽贓不具殺傷力，且彈室及槍管均為塑膠材質之改造手槍
    ，自與常情不合。況且被告除警訊筆錄自承犯行外，另於偵查中及原審均坦承不
    諱，足認被告所辯係犯後卸責飾詞，不足採信。雖被告於本院行準備程序時，另
    舉證人「阿豪」或「莊家豪」以證明其所言不虛，惟其始終未予查報證人真實姓
    名及住所，供本院傳喚，本院認本案事證已明，此證人應無傳喚必要，併此敘明
    。
四、查被告甲○○未經許可，而持有具殺傷力之改造子彈六顆。核其所為，係犯槍砲
    彈藥刀械管制條例第十二條第四項之未經許可，持有子彈罪。被告有事實欄一所
    示之犯罪科刑及執行紀錄，有臺灣臺南地方法院檢察署刑案資料查註紀錄表及臺
    灣高等法院被告全國前案紀錄表各一份附卷可據，其前受有期徒刑之執行完畢後
    ，五年內再犯本件有期徒刑以上之罪，為累犯，應依刑法第四十七條規定予加重
    其刑。
五、原審以被告甲○○未經許可，而持有具殺傷力之改造子彈六顆，罪證明確，因予
    適用槍砲彈藥刀械管制條例第十二條第四項，刑法第十一條前段、四十二條第二
    項、第四十七條、第三十八條第一項第一款，罰金罰鍰提高標準條例第二條，現
    行法規所定貨幣單位折算新臺幣條例第二條規定，並審酌被告雖非法持有子彈，
    嚴重威脅社會治安，惟未持上開槍彈犯案，並犯罪後坦承犯行，態度良好等一切
    情狀，分別量處有期徒刑六月，併科罰金新臺幣二萬元，並諭知有期徒刑如易科
    罰金，以銀元三百元折算一日；罰金如易服勞役，以銀元三百元即新臺幣九百元
    折算一日之標準。並敘明扣案具殺傷力之改造子彈六顆（均係由具金屬彈殼加裝
    直徑約６ｍｍ彈頭），均為違禁物，應依刑法第三十八條第一項第一款規定宣告
    沒收。本院經核原判決認事用法，並無不合，量刑亦稱允當。上訴意旨，指摘原
    判決量刑過重，為無理由，應予駁回。
據上論斷，應依刑事訴訟法第三百六十八條，判決如主文。
本案經檢察官蘇南桓到庭執行職務。
中    華    民    國      九十四      年      三     月     十五        日
                                臺灣高等法院臺南分院刑事第二庭
                                    審判長法官  葉    居    正
                                          法官  高    明    發
                                          法官  李    文    福
右正本證明與原本無異。
如不服本判決應於收受本判決後十日內向本院提出上訴書狀，其未敘述上訴理由者並
得於提起上訴後十日內向本院補提理由書狀（均須按他造、當事人之人數附繕本 )「
切勿逕送上級法院」。
                                    法院書記官  李    良    倩
中    華    民    國      九十四      年      三     月     十五        日
附錄法條：
槍砲彈藥刀械管制條例第十二條
  未經許可，製造、販賣或運輸子彈者，處一年以上七年以下有期徒刑，併科新台幣
  五百萬元以下罰金。
  未經許可，轉讓、出租或出借子彈者，處六月以上五年以下有期徒刑，併科新台幣
  三百萬元以下罰金。
  意圖供自己或他人犯罪之用，而犯前二項之罪者，處三年以上十年以下有期徒刑，
  併科新台幣七百萬元以下罰金。
  未經許可，持有、寄藏或意圖販賣而陳列子彈者，處五年以下有期徒刑，併科新台
  幣三百萬元以下罰金。
  第一項至第三項之未遂犯罰之。
